# 请教低价收购中能否确认合并利润

提问人：lilong54 时间：2012-04-17 21:23:09
假设收购某公司51%股权， 该公司（民营）评估净资产 1 亿元，我们以 1 元收购 在非同一控制下，但在控股合并下，应以成本法核算长期股权投资，那么成本为 1 元，在母公司报表中是否无法确认收入 长期股权投资应按成本法确认 1 元长期股权投资。
在合并报表中，应先调整为权益法核算，那么着9999.9999万差额是 借：长期股权投资 贷：营业外收入，还是直接未分配利润呢？？？
如果在合并报表中确认收入，根据“长期股权投资的成本小于合并中取得的被购买方可辨认净资产公允价值份额的差额，企业合并准则中规定应计入合并当期损益，因购买日不需要编制合并利润表，该差额体现在合并资产负债表上，应调整合并资产负债表的盈余公积和未分配利润。” 那么这部分是否也无法确认利润，只能确认收购以后子公司运营期间的利润，不能确认这个收购活动的利润求高人解答

回答人：chenyiwei
假设定价是合理的，也经过了企业合并准则所要求的确认负商誉之前的对可辨认净资产公允价值的复核程序，则在合并完成当年度的合并利润表上确认营业外收入。

回答人：chenyiwei
回复 lilong54 的帖子
这是两个不同的问题，不能混淆：
1 、编制合并日财务报表时，由于非同一控制下合并的合并日财务报表只有资产负债表，所以在编制资产负债表时，应当直接体现确认负商誉对于股东权益的影响，所以直接调整股东权益中的留存收益项目。 2 、编制合并日所在年度的财务报表时，由于其中包含了合并利润表，所以可以把负商誉的影响计入损益，通过损益转入留存收益，在合并资产负债表上达到与前述 1 相同的处理效果。

提问人：lilong54 时间：2012-04-23 11:17:19
回复 chenyiwei 的帖子
我还是有一点不清楚
由于编制合并利润表时，只把子公司合并日到期末的利润表纳入合并，那么这个营业外收入属于合并时点产生，能并入合并利润表吗

回答人：chenyiwei
应当纳入合并利润表。请参阅讲解中的举例。

提问人：大学较瘦 时间：2012-04-24 21:09:03
请教版主，合并日虽然没有合并利润表，但是这个营业外收入可以看成是母公司的啊！为什么要直接计入未分配利润？

回答人：chenyiwei
母公司个别报表不确认该营业外收入。